---
layout: post
title:  "Avaliando a 1ª Temporada das Séries"
date: `r Sys.time()`
published: true
tags: [htmlwidgets, r]
---

```{r setup, include=FALSE}
knitr::opts_chunk$set(echo = FALSE)
library("dplyr")
library("tidyr")
library("ggplot2")
library("readr")

dados = read_csv(file = "dados/series_from_imdb.csv")
series = dados %>% filter(series_name %in% c("Friends", "How I Met Your Mother", "Modern Family"))
```

### Pergunta

**Qual das séries possui maior avaliação na primeira temporada?**

Inicialmente essa pergunta foi pensada para ser respondida usando os dados de todas as séries, porém percebi que a quantidade de séries é um pouco grande e isso pode dificultar a obtenção dos resultados. Sendo assim, resolvi ficar com as três séries que escolhi no checkpoint 1, *Friends*, *How I Met Your Mother* e *Modern Family*.

Inicialmente vamos verificar a frequência de notas dentre a classificação dos usuários para cada uma das séries, assim podemos explicar melhor a variável a ser avaliada.

**Friends**

No gráfico abaixo podemos observar a frequência das classificações dos usuários para a série *Friends* para a primeira temporada da série. Conseguimos perceber que a maior frequência de classificações é da nota 8.5, o que nos faz esperar que a média (8.4125) e a mediana (8.3) durante a primeira temporada estejam próximas desse valor.   

```{r, echo=FALSE}
series %>%
  filter(series_name == "Friends", season == 1) %>%
    ggplot(aes(x = UserRating)) + 
    geom_histogram(binwidth = .5, fill = "blue", color = "black") + 
    geom_rug() +
    labs(title = "Classificação do usuário durante a primeira temporada", 
         x = "Classificação do usuário", 
         y = "Frequência") +
    theme(plot.title = element_text(hjust = 0.5))
```


**How I Met Your Mother**

No gráfico abaixo podemos observar a frequência das classificações dos usuários para a série *How I Met Your Mother* para a primeira temporada da série. Conseguimos perceber que a maior frequência de classificações está entre as notas 8.0 e ~8.5, o que nos faz esperar que a média (8.4) e a mediana (8.3) durante a primeira temporada estejam próximas desse valor.   

```{r, echo=FALSE}
series %>%
  filter(series_name == "How I Met Your Mother", season == 1) %>%
    ggplot(aes(x = UserRating)) + 
    geom_histogram(binwidth = .5, fill = "blue", color = "black") + 
    scale_y_continuous(breaks=seq(1, 10, 1))+
    geom_rug() +
    labs(title = "Classificação do usuário durante a primeira temporada", 
         x = "Classificação do usuário", 
         y = "Frequência") +
    theme(plot.title = element_text(hjust = 0.5))
```

**Modern Family**

No gráfico abaixo podemos observar a frequência das classificações dos usuários para a série *Modern Family* para a primeira temporada da série. Conseguimos perceber que a maior frequência de classificações é da nota 8.0, o que nos faz esperar que a média (8.1875) e a mediana (8.15) durante a primeira temporada estejam próximas desse valor.   

```{r, echo=FALSE}
series %>%
  filter(series_name == "Modern Family", season == 1) %>%
    ggplot(aes(x = UserRating)) + 
    geom_histogram(binwidth = .5, fill = "blue", color = "black") + 
    scale_y_continuous(breaks=seq(1, 20, 5))+
    geom_rug() +
    labs(title = "Classificação do usuário durante a primeira temporada", 
         x = "Classificação do usuário", 
         y = "Frequência") +
    theme(plot.title = element_text(hjust = 0.5))
```

No gráfico abaixo podemos observar a distribuição da classificação dos usuários para as três séries durante a primeira temporada de cada uma delas. Através dele também conseguimos observar as métricas média e mediana, além dos valores extremos (máximo e mínimo).   

```{r, echo=FALSE}
medias = series %>% 
  group_by(series_name) %>% 
  filter(season == 1) %>%
  summarise(UserRating = mean(UserRating))

  ggplot(series, mapping = aes(x = series_name, 
                             y = UserRating)) +
  geom_boxplot(outlier.colour = NA) +
  geom_point(position = position_jitter(width = .2), 
             alpha = .7, 
             color = "blue") +
  geom_point(data = medias, colour = "red", size = 2) +
  labs(title = "Box-plot da classifição do usuário para a primeira temporada", 
       x = "Série", 
       y = "Classificação do usuário") +
    theme(plot.title = element_text(hjust = 0.5))

```

Como podemos observar, as métricas média e mediana são quase iguais para as séries *Friends* e *How I Met Your Mother*, ficando *Modern Family* com a menor avaliação para a primeira temporada, dentre as três séries. No entanto, podemos observar no gráfico de dispersão que a série *How I Met Your Mother* possui alguns valores extremos mínimos bem abaixo dos valores extremos mínimos da série *Friends*, além de que *Friends* possui uma maior concentração de valores próximos da média, comparando com *How I Met Your Mother*. Sendo assim, acredito que a série que possui maior avaliação na primeira temporada é ***Friends***.
